最　高　行　政　法　院　裁　定
　　　　　　　　　　　　　　　　　　 96年度裁字第03926號
上　訴　人　甲○○
訴訟代理人　陳貴端
　　　　　　易昌運
被 上訴 人　財政部臺灣省中區國稅局
代　表　人　鄭宗典
上列當事人間綜合所得稅事件，上訴人對於中華民國94年7月28
日臺中高等行政法院94年度訴字第180號判決，提起上訴，本院
裁定如下：
　　主  文
上訴駁回。
上訴審訴訟費用由上訴人負擔。
　　理  由
一、按對於高等行政法院判決之上訴，非以其違背法令為理由，
    不得為之，行政訴訟法第242條定有明文。依同法第243條第
    1項規定，判決不適用法規或適用不當者，為違背法令；而
    判決有同條第2項所列各款情形之一者，為當然違背法令。
    是當事人對於高等行政法院判決上訴，如依行政訴訟法第24
    3條第1項規定，以高等行政法院判決有不適用法規或適用不
    當為理由時，其上訴狀或理由書應有具體之指摘，並揭示該
    法規之條項或其內容；若係成文法以外之法則，應揭示該法
    則之旨趣；倘為司法院解釋或本院之判例，則應揭示該判解
    之字號或其內容。如以行政訴訟法第243條第2項所列各款情
    形為理由時，其上訴狀或理由書，應揭示合於該條項各款之
    事實。上訴狀或理由書如未依此項方法表明，或其所表明者
    與上開法條規定不合時，即難認為已對高等行政法院判決之
    違背法令有具體之指摘，其上訴自難認為合法。
二、本件上訴人民國85年度綜合所得稅結算申報案，被上訴人以
    上訴人及其配偶陳瑪莉財產鉅增，乃列為個案調查之對象，
    進而查得上訴人係亞商股份有限公司（下稱亞商公司）代表
    人，於85年間自其第七商業銀行（下稱七銀）港路分行帳戶
    轉帳繳款取得該公司現金增資股權新臺幣（下同）10,000,0
    00元，該帳戶之資金來源係亞商公司銷貨之應收帳款，經減
    除上訴人以舉債存入之資金3,912,000元，其餘6,088,000元
    乃依行為時所得稅法第4條第17款規定，認屬亞商公司贈與
    上訴人之財產，依同法第14條第1項第9類規定，核定上訴人
    85年度其他所得6,088,000元；另上訴人涉嫌漏報其扶養親
    屬利息所得計78,145元，併課其當年度綜合所得稅，核定綜
    合所得總額8,398,185元、淨額7,564,185元、應補稅額2,06
    7,611元，並依同法第110條第1項規定分別按屬扣免繳憑單
    所得及非屬扣免繳憑單所得所漏稅額處0.2倍及0.5倍罰鍰計
    1,022,400元（計至百元止）。上訴人對其他所得及罰鍰項
    目不服，申請復查，獲減其他所得1,800,000元及罰鍰359,4
    00元，變更核定綜合所得總額為6,598,185元、淨額5,764,1
    85元、應補稅額1,347,611元及罰鍰663,000元。上訴人仍不
    服，遂循序提起行政訴訟，求為判決撤銷訴願決定、復查決
    定及原核定。經原審法院判決駁回。
三、上訴人對於原審法院判決上訴，雖以該判決違背法令為由，
    惟核其上訴理由狀所載內容，係就原審取捨證據、認定事實
    之職權行使，所論斷：上訴人與亞商公司均各有帳戶，上訴
    人七銀港路分行第14564號帳戶之資金為公司所有。上訴人
    為亞商公司之代表人，其將亞商公司之票款存入上訴人前開
    帳戶，亞商公司85年度期初及當年度並無股東往來之記錄，
    且無借貸契約與利息收入之登載，上訴人主張為借貸，自非
    可採。亞商公司帳上並無代收代付款項之登載，以及由上訴
    人轉回代收代付之資金證明，上訴人主張為代收代付，亦無
    足採。又上訴人抵繳之增資款10,000,000元係源自上訴人前
    開帳戶轉存該公司銀行帳戶而取得股東往來債權，復以該股
    東往來債權等抵繳增資股款，以取得股票、增加股權，係亞
    商公司將財產無償給予上訴人，並經上訴人允受，自符合贈
    與契約之主客觀構成要件等，指摘其為不當，並就原審已論
    斷者，泛言未論斷，或就原審所為論斷，泛言其論斷矛盾，
    而非具體表明合於不適用法規、適用法規不當、或行政訴訟
    法第243條第2項所列各款之情形，難認對該判決之如何違背
    法令已有具體之指摘。依首揭說明，應認其上訴為不合法。
四、依行政訴訟法第249條第1項前段、第104條、民事訴訟法第
    95條、第78條，裁定如主文。
中　　華　　民　　國　　96　　年　　12　　月　　27　　日
                    最高行政法院第一庭
                        審判長法官　高　啟　燦
                              法官　黃　璽　君
                              法官　廖　宏　明
                              法官　楊　惠　欽
                              法官　林　樹　埔
以  上  正  本  證  明  與  原  本  無  異
中　　華　　民　　國　　96　　年　　12　　月　　27　　日
　　　　　　　　　　　　　　　書記官　邱　彰　德
